臺灣臺中地方法院臺中簡易庭小額民事判決
                                   111年度中小字第157號
原      告  旺旺友聯產物保險股份有限公司

法定代理人  劉自明  
訴訟代理人  凃福仁  
            林語彤  
            陳冠雲  
被      告  朱郁恒  
上列當事人間請求損害賠償事件，本院於民國111年5月11日言詞
辯論終結，判決如下：
    主      文
一、被告應給付原告新臺幣44,637元，及自民國110年8月27日起
    至清償日止，按週年利率百分之5計算之利息。
二、訴訟費用新臺幣1,000元由被告負擔。
三、本判決得假執行。
    事實及理由
壹、程序事項：
    被告經合法通知，未於最後一次言詞辯論期日到場，核無民
    事訴訟法第386條所列各款情形，爰依原告之聲請，由其一
    造辯論而為判決。
貳、實體事項： 
一、原告主張：被告於民國108年6月4日7時40分許，駕駛車牌號
    碼000-0000號自用小貨車，至臺中市○○區○○路○段000○0號，
    因倒車時未注意其他車輛之疏失，不慎撞損由原告所承保，
    訴外人即被保險人唐立契業股份有限公司所有，由訴外人王
    崇仁所駕駛之RBH-1516號租賃自小客車（下稱系爭車輛），
    致系爭車輛受損。經送修估價修理費新臺幣（下同）44,637
    元（折舊後零件費用16,535元、工資14,625元、烤漆13,477
    元），原告已依保險契約悉數理賠，爰依保險代位、侵權行
    為法律關係，提起本件訴訟等語，並聲明：如主文第一項所
    示。
二、被告抗辯：實際是王崇仁倒車撞到我的貨車等語。並聲明：
    原告之訴駁回。
三、本院之判斷：
  ㈠原告主張被告應負侵權行為損害賠償責任，為有理由：
　　按因故意或過失，不法侵害他人之權利者，負損害賠償責任
    ，民法第184條第1項前段定有明文。次按汽車倒車時，應依
    下列規定：二、應顯示倒車燈光或手勢後，謹慎緩慢後倒，
    並應注意其他車輛及行人，道路交通安全規則第110條第2款
    定有明文。經查：
　⒈原告主張被告因倒車不慎，擦撞系爭車輛，致系爭車輛受損
    之事實，有估價單、發票可佐（見本院卷第25-31頁）。並
    經本院依職權向臺中市政府警察局調閱本件道路交通事故之
    非道路交通事故案件登記表、現場照片、車損照片可參（見
    本院卷第41-48頁）。並參以上開登記表記載：「第一當事
    人（按：指被告，下同）於上述時地駕駛RBH-1718倒車時，
    不慎擦撞到第二當事人之車輛（按：指系爭車輛）……第一當
    事人坦承疏失，願意以保險理賠第二當事人之車損……」等語
    ，且被告亦於第一當事人欄簽名（見本院卷第43頁）。可見
    是被告倒車，擦撞到系爭車輛。足認被告於倒車過程，有疏
    未注意後方系爭車輛，致擦撞系爭車輛，造成系爭車輛右後
    車燈、保險桿、葉子版、後車廂損壞，被告顯有過失。是原
    告上開主張，應屬真實。至於被告雖抗辯：是王崇仁駕駛系
    爭車輛撞到我貨車等語，並聲請王崇仁到庭作證（見本院卷
    第88頁），惟王崇仁經本院通知並未於111年5月11日到庭，
    被告於當日亦未到庭，亦未在提出任何證據佐證其說，是被
    告此部分抗辯，礙難採憑。
　⒉系爭車輛之受損，既係來自於被告駕駛車輛擦撞所致，與被
    告之過失駕駛行為自具相當因果關係。原告主張被告應負侵
    權行為損害賠償責任，應屬有據。
　㈡按被保險人因保險人應負保險責任之損失發生，而對於第三
    人有損失賠償請求權者，保險人得於給付賠償金額後，代位
    行使被保險人對於第三人之請求權，但其所請求之數額，以
    不逾賠償金額為限，保險法第53條第1項定有明文。次按不
    法毀損他人之物者，被害人得請求賠償其物因毀損所減少之
    價額，民法第196條定有明文，且依該規定請求賠償物被毀
    損所減少之價額，得以修復費用為估定標準，但以必要者為
    限，如修理材料以新品換舊品，應予折舊（最高法院77年度
    第9次民事庭會議決議㈠決議要旨參照）。經查：
  ⒈原告已依保險契約支付系爭車輛修復費用72,352元，其中零
    件費用44,250元，而該零件材料係以新品更換舊品，零件費
    用自應考量折舊因素，計算原有舊零件之價值。而系爭車輛
    於106年4月出廠，有行車執照在卷可稽（見本院卷第23頁）
    。依行政院所頒「固定資產耐用年數表」及「固定資產折舊
    率表」之規定，小客車之耐用年數為5年，又依45年7月31日
    所發佈之行政院台（45）財字第4180號函示採用定率遞減法
    者，每年折舊千分之369，其最後1年之折舊額，加歷年折舊
    累計額，其總和不得超過該資產成本原額之10分之9。並參
    酌「營利事業所得稅查核準則」第95條第8項所定：「固定
    資產提列折舊採用定率遞減法，以1年為計算單位，其使用
    期間未滿1年者，按實際使用之月數相當於全年之比例計算
    之，不滿1月者，以月計」。則至本件車禍事故之日即108年
    6月4日止，系爭車輛已使用2年2個月。
  ⒉依上開方式扣除折舊額後，原告得請求之必要零件費為16,53
    5元，再加計工資14,625元、烤漆13,477元，從而，原告得
    請求賠償車輛修理必要費用為44,637元。
  ㈢查原告對被告上開侵權行為損害賠償債權，核屬無確定期限
    之給付，自應經原告之催告而未為給付，被告二人始負遲延
    責任。準此，依民法第229條第2項、第233條第1項前段、第
    203條規定，原告請求被告自起訴狀繕本送達之翌日（為110
    年8月27日起，見本院卷第53頁之本院送達證書）至清償日
    止，按週年利率5%計付遲延利息，核無不合。
四、綜上所述，原告依據保險法第53條、民法第184條第1項前段
    、第196條之規定，請求被告給付其44,637元，及自110年8
    月27日起至清償日止，按週年利率百分之5計算之利息，為
    有理由，應予准許。
五、本判決原告勝訴部分，係適用小額程序所為被告敗訴之判決
    ，依民事訴訟法第436條之20規定，應依職權宣告假執行。
六、依民事訴訟法第436條之19第1項、第78條規定，本件訴訟費
    用額確定為1,000元（即原告繳納之第一審裁判費1,000元）
    ，應由被告負擔。
中    華    民    國    111    年    5     月   25    日
                  臺灣臺中地方法院臺中簡易庭
                                  法  官  陳佩怡
以上為正本，係照原本作成。
如不服本判決，應於送達後20日內，以判決違背法令為理由，向
本院提出上訴狀並表明上訴理由（上訴理由應表明一、原判決所
違背之法令及其具體內容；二、依訴訟資料可認為原判決有違背
法令之具體事實），如於本判決宣示後送達前提起上訴者，應於
判決送達後20日內補提上訴理由書（須附繕本）。並應繳納上訴
費新臺幣壹仟伍佰元，如未繳納，依民事訴訟法施行法第9 條之
規定，認當事人明知上訴要件有欠缺，逕以裁定駁回其上訴。
中    華    民    國    111    年     5     月   25  日
                                  書記官  許千士 
附表
折舊時間           金額
第1年折舊值        44,250×0.369=16,328
第1年折舊後價值    44,250-16,328=27,922
第2年折舊值        27,922×0.369=10,303
第2年折舊後價值    27,922-10,303=17,619
第3年折舊值        17,619×0.369×(2/12)=1,084
第3年折舊後價值    17,619-1,084=16,535